【裁判字號】    94,基簡,572
【裁判日期】    950214
【裁判案由】    房屋修護
【裁判全文】
臺灣基隆地方法院基隆簡易庭民事判決
原      告  甲○○
被      告  乙○○
當事人間請求房屋修護事件，本院於民國95年2月7日言詞辯論終
結，判決如下：
    主  文
被告應給付原告新臺幣拾柒萬玖仟元。
訴訟費用新臺幣玖萬肆仟零捌拾元由被告負擔。
本判決得假執行。
    事實及理由要領
一、原告起訴主張被告所有坐落台北縣金山鄉○○○路19巷9號3
    樓房屋，因年久失修，自民國94年1月間起，其排水管線破
    裂且由地板裂縫滲漏污水，致原告所有坐落同棟2樓房屋之
    牆壁、天花板及室內裝潢遭受嚴重腐蝕，其修復必要支出為
    新臺幣（下同）379,000元，依民法第184條之規定，自應由
    被告負賠償責任，為此請求被告應給付原告379,000元。被
    告則以：去年10月間，被告的配偶確曾不小心弄斷廚房水管
    ，但已請人修復，被告自己的房屋也有漏水情形，有可能是
    從屋頂漏下來的，也有可能原告自己修房子造成的等語，資
    為抗辯。
二、經查原告上開主張，業據其提出照片12紙為證，另本院囑託
    臺灣省土木技師公會鑑定結果，認為原告所有之2樓房屋內
    確實有漏水之事實，原因經研判是3樓供水管線漏水造成，
    亦有鑑定報告附卷可稽，應堪信為真實。
三、按因故意或過失，不法侵害他人之權利者，負損害賠償責任
    。復按土地上之建築物或其他工作物所致他人權利之損害，
    由工作物之所有人負賠償責任。負損害賠償責任者，除法律
    另有規定或契約另有訂定外，應回復他方損害發生前之原狀
    。債權人得請求支付回復原狀所必要之費用，以代回復原狀
    。民法第184條第1項、民法第191條第1項、民法第213條第1
    項、第3項分別定有明文。經查被告為台北縣金山鄉○○○
    路19巷9號3樓房屋之所有權人，對該房屋有保管義務，該房
    屋供水管線漏水造成樓下原告所有之房屋內部裝潢受損，被
    告自應負損害賠償責任。另查原告房屋因樓上漏水受損部分
    有和室天花板、牆壁、地板；三間臥室之天花板、牆壁及一
    個衣櫃；兩間廁所之天花板等，其修復費用經二家報價分別
    為416,500元，426,000元，則有臺灣省土木技師公會補正報
    告函在卷足憑，則原告請求被告賠償379,000元，亦在合理
    範圍內，為有理由，應予准許。
四、本件係適用簡易程序所為被告敗訴之判決，依民事訴訟法第
    389條第1項第3款規定，應依職權宣告假執行，爰依職權宣
    告之。
五、本件訴訟費用94,080元（第一審裁判費4,080元，鑑定費
    90,000 元）應由敗訴之被告負擔。
中    華    民    國    95    年    2     月    14    日
                  基隆簡易庭法  官  林李達
以上正本係照原本作成。
對於本件判決如有不服，應於收受送達後20日內向本院提出上訴
書狀，上訴於本院合議庭，並按他造當事人之人數附具繕本。
中    華    民    國    95    年    2     月    16    日
                            書記官  黃錫煒


司法院資訊處製作；財團法人民間司法改革基金會備份。
